【裁判字號】    90,重訴,46
【裁判日期】    901226
【裁判案由】    毒品危害防制條例等
【裁判全文】
臺灣高雄地方法院刑事判決                            九十年度重訴字第四六號
    公  訴  人  臺灣高雄地方法院檢察署檢察官
    被      告  甲○○
    指定辯護人  本院公設辯護人  乙○○
右列被告因毒品危害防制條例等案件，經檢察官提起公訴（九十年度偵字第九二二五
號），本院判決如左：
    主  文
甲○○連續運輸第一級毒品，處有期徒刑拾伍年，褫奪公權拾年。
扣案之第一級毒品海洛因貳包（合計淨重貳佰柒拾貳點零伍公克、包裝重拾貳點玖玖
公克）、滲有毒品海洛因香煙壹支均沒收銷燬、香煙盒壹個沒收。
    事  實
一、甲○○前於民國七十三年間，分別因違反槍砲彈藥刀械管制條例案件及妨害風化
    等罪，經本院分別判處有期徒刑八月及一年確定，先後於七十三年十一月二十五
    日及七十五年九月二十六日執行完畢（均不構成累犯），猶不知警惕，復因自己
    施用第一級毒品海洛因之需要，在台灣又不知向何人購買，竟基於運輸第一級毒
    品海洛因之概括犯意，先後於九十年二月八日、同年三月二十日、同年四月二十
    九日搭機離開台灣到大陸，再先後於如附表所示之時間，在大陸廣州火車站前，
    以港幣一萬八千元之代價，向綽號「阿世」之不詳姓名年籍男子購入如附表所示
    之第一級毒品海洛因，並先後於如附表所示之時間，均以將毒品海洛因以針線縫
    合於己身所穿之底褲內之方式，自香港搭乘如附表所示之班機運輸上開第一級毒
    品海洛因入境台灣，最後一次於九十年五月八日上午十一時許自香港搭乘澳門航
    空公司ＮＸ－六一０號班次之飛機，於同日（八日）下午二時二分許抵達中正國
    際機場，在海關入境北邊辦公室內，為財政部台北關稅局稽查一組人員在甲○○
    所穿底褲內當場查獲所夾藏之第一級毒品海洛因二包（合計淨重二七二‧０五公
    克、包裝重十二‧九九公克、純度百分之五二‧００、純質淨重一四一‧四七公
    克），所穿之底褲一條，及於其身上查獲滲有毒品海洛因香煙一支及其所有供內
    裝上開香煙之香煙盒一個等物。
二、案經財政部台北關稅局函請內政部警政署航空警察局高雄分局移送臺灣高雄地方
    法院檢察署檢察官偵查起訴。
    理  由
一、訊據被告甲○○對於上開時地在大陸廣州車站，向綽號「阿世」之人購入如附表
    所示之毒品海洛因供自己施用，並於九十年五月八日上午搭乘澳門航空公司班機
    ，將欲供自己所施用之毒品海洛因縫合在己身所穿底褲內，運送入境台灣為警查
    獲之事實坦承不諱，惟辯稱：前二次伊購入後，均僅夾帶重約二十公克之海洛因
    入境供自己施用，並未將一百公克均帶入，又供自己施用應不構成運輸毒品罪云
    云。
二、然查：被告於如附表所示時間，均在大陸廣州火車站前，以港幣一萬八千元之代
    價，向綽號「阿世」之人購入如附表所示之第一級毒品海洛因，並將之以縫合在
    己身所穿底褲內搭機入境台灣之事實，業據其於警訊及偵查中坦承不諱，並有被
    告之出入境紀錄、台北關稅局扣押貨物收據及搜索筆錄各一份、照片影本四紙在
    卷可稽，又扣案白色物品二包，經送法務部調查局依「化學呈色法」及「氣相層
    析質譜儀分析法」鑑定結果，確係第一級毒品海洛因無訛（淨重二七二‧０五公
    克、包裝重十二‧九九公克、純度百分之五二‧００、純質淨重一四一‧四七公
    克），有該局九十年五月二十八日（九０）陸（一）第00000000號鑑定
    通知書一紙在卷足憑，另其滲有白色粉末之香煙一支，經送請高雄醫學大學附設
    中和紀念醫院檢驗結果，其毒品海洛因亦呈陽性反應，亦有該醫院九十年八月二
    十八日管藥認可字第００五號檢驗報告一紙在卷可按，復有扣案毒品海洛因二包
    、滲有海洛因香煙一支、香煙盒一個及被告所穿底褲一件扣案可資佐證，至所謂
    「運輸」不以為他人輸送為必要，即為自己輸送者亦包括在內（最高法院八十二
    年度第三次刑事庭會議決議參照），毒品為管制進出口物品，而私運管制物品進
    口罪之「私運」行為係指未經許可而運輸之謂，被告自大陸地區私自運輸毒品入
    境，依懲治走私條例第十二條規定，以依私運物品進口論，而依該條例規定處斷
    ，是被告縱其目的係為供自己施用，然其既有私自運輸之犯意，揆諸上引決議之
    意旨，除犯私運管制物品進口罪外，自應同時成立運輸毒品罪，被告事後翻異前
    詞，辯稱前二次未將一百公克之第一級毒品海洛因均運輸入境，及供自己施用不
    構成運輸毒品罪云云，無非避重就輕之詞，不足採信，事證明確，被告犯行應堪
    認定。
三、按海洛因為毒品危害防制條例第二條第二項第一款所列之第一級毒品，並為行政
    院依懲治走私條例第二條第四項授權公告之甲項管制進出口物品，不得運輸亦不
    得私運進口，核被告甲○○運輸且私運進口第一級毒品海洛因之行為，係犯毒品
    危害防制條例第四條第一項之運輸第一級毒品罪及懲治走私條例第二條第一項之
    私運管制物品進口罪。其持有第一級毒品海洛因之低度行為，為運輸毒品之高度
    行為所吸收，不另論罪。又其先後多次行為，時間緊接，所犯罪名相同，顯係出
    於概括之犯意為之，為連續犯，爰依刑法第五十六條之規定以一罪論。再被告以
    一運輸私運海洛因進口之行為，觸犯上開二罪名，應依刑法第五十五條想像競合
    犯之規定，從一重論以運輸第一級毒品罪，又被告係以一運輸行為而犯上開二罪
    名，並非各別行為犯之，檢察官認係方法結果之牽連關係，容有誤會，附此說明
    。爰審酌被告甲○○運輸毒品海洛因入境之行為，雖有害社會治安，且為世界各
    國戮力消除之萬國公害，惟念其所運輸入境之毒品數量尚非鉅大，且係供自己施
    用，危害尚非重大，犯後坦承大部分犯行，態度良好，頗有悔意，且以目前刑事
    政策上，將施用毒品之人視為病人，而非犯罪之人觀之，其運輸毒品入境供自己
    施用，其所為無非嚴重戕害自己身心，依其犯罪之情狀非無可憫，如依法量處法
    定最低刑度之無期徒刑尚嫌過重，爰依刑法第五十九條規定，酌量減處如主文所
    示之刑，並依刑法第三十七條第二項規定宣告被告褫奪公權十年。扣案之第一級
    毒品海洛因二包（淨重二七二‧０五公克、包裝重十二‧九九公克、純度百分之
    五二‧００、純質淨重一四一‧四七公克）、滲有毒品海洛因香煙一支，均為查
    獲之毒品，應依毒品危害防制條例第十八條第一項前段規定宣告沒收並銷燬；又
    扣案香煙盒一個，為被告犯前運輸毒品罪所用之物，應依同條例第十九條第一項
    規定宣告沒收。至被告所穿之底褲一條，為供自身穿著之用，尚非供運輸毒品所
    用之物，自不得宣告沒收，附此說明。
據上論斷，應依刑事訴訟法第二百九十九條第一項前段，毒品危害防制條例第四條第
一項、第十八條第一項前段、第十九條第一項，懲治走私條例第二條第一項、第十二
條，刑法第十一條、第五十五條、第五十六條、第五十九條、第六十五條第二項、第
六十四條第二項、第三十七條第二項，判決如主文。
中      華      民      國        九十    年      十二    月    二十六  日
                                臺灣高雄地方法院刑事第二庭
                                  審判長法  官  宋  明  中
                                        法  官  陳  志  銘
                                    法  官  高  榮  宏
右正本證明與原本無異。
如不服本判決，應於判決送達後十日內，向本院提出上訴狀。
                                        書記官  邱  秋  珍
中      華      民      國        九十    年      十二    月    二十七  日
附表：
┌──┬───────┬──────┬──────┬──────────┐
│編號│購入毒品之時間│價格(港幣)  │運輸毒品海洛│入境之時間與班機    │
│    │              │            │因之重量    │                    │
├──┼───────┼──────┼──────┼──────────┤
│一  │九十年三月十四│一萬八千元  │一百公克    │九十年三月十四日自香│
│    │日            │            │            │港搭乘BR852班機入境 │
├──┼───────┼──────┼──────┼──────────┤
│二  │九十年四月四日│同右        │一百公克    │九十年四月四日自香港│
│    │              │            │            │搭乘CI604班機入境   │
├──┼───────┼──────┼──────┼──────────┤
│三  │九十年五月五日│同右        │淨重二七二‧│九十年五月八日自香港│
│    │中午          │            │０五公克、包│搭乘NX610班機入境   │
│    │              │            │裝重十二‧九│                    │
│    │              │            │九公克、純度│                    │
│    │              │            │百分之五十二│                    │
│    │              │            │、純質淨重一│                    │
│    │              │            │四一‧四七公│                    │
│    │              │            │克、滲有毒品│                    │
│    │              │            │海洛因之香煙│                    │
│    │              │            │一支        │                    │
└──┴───────┴──────┴──────┴──────────┘
附錄：
本案論罪科刑法條全文：
毒品危害防制條例第四條第一項：
製造、運輸、販賣第一級毒品者，處死刑或無期徒刑；處無期徒刑者，得併科新台幣
一千萬元以下罰金。
懲治走私條例第二條：
私運管制物品進口、出口逾公告數額者，處七年以下有期徒刑，得併科新台幣二十萬
元以下罰金。
以犯前項之罪為常業者，處三年以上十年以下有期徒刑，得併科新台幣三十萬元以下
罰金。
第一項之未遂犯罰之。
第一項所稱管制物品及其數額，由行政院公告之。


司法院資訊處製作；財團法人民間司法改革基金會備份。
